【裁判字號】    89,上易,1911
【裁判日期】    891020
【裁判案由】    違反毒品危害防制條例
【裁判全文】
臺灣高等法院高雄分院刑事判決    八十九年度上易字第一九一一號
    上訴人
    即被告  甲○○
右上訴人因違反毒品危害防制條例案件，不服臺灣高雄地方法院八十九年度易字第三
五二一號中華民國八十九年十月二十日第一審判決（起訴案號：臺灣高雄地方法院檢
察署八十八年度偵字第一０一九０號，併辦案號：同署八十九年度毒偵字第七八二七
號），提起上訴，本院判決如左：
      主      文
原判決撤銷。
甲○○連續施用第二級毒品，累犯，處有期徒刑捌月。
殘留安非他命之吸食器壹個，殘留安非他命之保濟丸罐壹個，均沒收銷燬之。
      事      實
一、甲○○於民國（下同）八十七年間，因犯麻醉藥品管理條例之罪，經臺灣高雄地
    方法院判處有期徒刑六月，於八十七年六月三日易科罰金執行完畢，又因施用毒
    品案件，經臺灣高雄地方法院以八十八年度毒聲字第八九三號裁定送觀察勒戒後
    ，認無繼續施用毒品之傾向，經臺灣高雄地方法院檢察官於八十八年二月二十二
    日以八十八年度偵字第三九一八號為不起訴處分確定，仍不思悔改，復基於概括
    犯意，自八十八年三月中旬某日起至同年四月十四日止，連續在高雄市楠梓區楠
    梓西巷十號一樓租處內，以將第二級毒品安非他命置放於吸食器內用火燒烤，再
    吸食其所產生煙氣之方式，不定期施用第二級毒品安非他命多次。嗣於同年四月
    十五日晚上八時二十分許，在上開租處前為警查獲，並扣得其所有之殘餘安非他
    命之吸食器一個及殘餘安非他命之保濟丸罐一個，復經原審法院以八十八年度毒
    聲字第二八八五號裁定送勒戒處所觀察、勒戒後，認有繼續施用毒品傾向，再經
    依原審法院八十八年度毒聲字第三二八八號裁定令入戒治處所施以強制戒治一年
    ，並於八十九年五月五日強制戒治付保護管束期滿，又於八十九年九月九日施用
    安非他命一次，為警查獲。
二、案由高雄縣警察局岡山分局報請臺灣高雄地方法院檢察署檢察官偵查起訴，及高
    雄縣警察局仁武分局報請同署檢察官移送併案審理。
      理      由
一、訊據上訴人即被告甲○○對於前開自八十八年三月中旬某日起至同年四月十四日
    之施用毒品安非他命之事實，供承不諱，而否認於八十九年九月九日有施用毒品
    犯行，辯稱：伊自戒治後，未再施用毒品云云。
二、經查，被告自八十八年三月中旬某日起至同年四月十四日之施用毒品安非他命犯
    行，已據被告於偵審中自白無訛。被告為警查獲時，經採其尿液檢驗結果，有安
    非他命陽性反應，此有高雄縣衛生局八十八年四月二十三日八八煙檢字第一一０
    九號煙毒尿液檢驗成績書附卷可稽，並有被告所有殘留安非他命之吸食器及保濟
    丸罐各一個扣案可佐。該吸食器及保濟丸罐均有安非他命成分，復有高雄醫學院
    附設中和紀念醫院八十九年九月六日第Ｂ0000000號及第Ｂ000000
    0號檢驗報告單各一紙在卷足憑。被告於八十九年九月九日經警採其尿液送驗結
    果，亦有安非他命陽性反應，此有高雄縣衛生局八十九年十月二十五日八九煙檢
    字第二六四四號煙毒尿液檢驗成績書附卷可證。是被告多次施用毒品安非他命之
    事實，已甚明確。被告空自否認此部分犯行，殊無足採。此外，並有前開八十八
    年度毒聲字第八九三號裁定、八十八年度偵字第三九一八號不起訴處分書、八十
    八年度毒聲字第二八八五號裁定、臺灣高雄看守所八十八年四月二十六日高所正
    戒勒字第一七四二號函附有無施用毒品傾向證明書、八十八年度毒聲字第三二八
    八號裁定、臺灣高雄地方法院檢察署保護管束執行卷等在卷足憑。本件事證明確
    ，被告之犯行洵堪認定。
三、查安非他命係毒品危害防制條例第二條第二項第二款所稱之第二級毒品，核被告
    甲○○施用安非他命之行為，係犯該條例第十條第二項之施用第二級毒品罪。被
    告持有安非他命後，進而施用，其持有之低度行為應為施用之高度行為所吸收，
    不另論罪。又被告先後多次施用第二級毒品安非他命之犯行，時間緊接，方法相
    同，觸犯構成要件相同之罪名，顯係基於概括之犯意為之，應依連續犯之規定，
    以一罪論，並加重其刑。另被告曾於八十七年間因違反麻醉藥品管理條例案件，
    經本院判處有期徒刑六月確定，並於八十七年六月三日易科罰金執行完畢，有臺
    灣高雄地方法院檢察署刑案資料查註紀錄表及臺灣高等法院被告全國前案紀錄表
    各一份在卷可參，其受有期徒刑執行完畢，於五年以內再犯有期徒刑以上之本罪
    ，應依累犯規定加重其刑。又被告於八十九年九月九日之行為，雖未經檢察官起
    訴，因此部分與起訴部分，有連續犯之裁判上一罪關係，為起訴效力所及，自應
    併予審理。
四、原審論處被告罪刑，固無不合，惟未及就上開為起訴效力所及之犯行一併審理，
    尚有未洽。被告上訴意旨否認部分犯行，指摘原判決量刑過重，雖無理由，但原
    判決既有可議，自應將之撤銷改判。爰審酌被告經勒戒及戒治後，仍多次施用毒
    品，及犯罪後坦承部分犯行等一切情狀，量處如主文所示之刑。扣案殘留安非他
    命之吸食器及保濟丸罐各一個，因殘留之安非他命無法完全剝離，整體視為毒品
    ，依法沒收銷燬之。
五、本案雖係被告上訴，但因原判決適用法條不當，本院自得諭知較重於原審判決之
    刑，併予明。
據上論斷，應依刑事訴訟法第三百六十九條第一項前段、第三百六十四條、第二百九
十九條第一項前段、第三百七十條但書、毒品危害防制條例第十條第二項、第十八條
第一項前段、刑法第十一條前段、第五十六條、第四十七條，判決如主文。
本案經檢察官張其主到庭執行職務。
中    華    民    國     八十九     年      十二      月    三十    日
                              臺灣高等法院高雄分院刑事第五庭
                                  審判長法官  吳水木
                                        法官  陳朱貴
                                        法官  洪慶鐘
右正本證明與原本無異。
不得上訴。
                                      書記官  陳金卿
中    華    民    國      九十      年       一       月    二    日
附錄  本判決論罪科刑法條：
毒品危害防制條例第十條第二項
施用第二級毒品者，處三年以下有期徒刑。
                                                                        Ｄ


司法院資訊處製作；財團法人民間司法改革基金會備份。
